【裁判字號】    96,訴,4717
【裁判日期】    970430
【裁判案由】    毒品危害防制條例
【裁判全文】
臺灣板橋地方法院刑事判決              96年度訴字第4717號
公  訴  人  臺灣板橋地方法院檢察署檢察官
被      告  甲○○
                    （現於臺灣台北監獄臺北分監）
上列被告因毒品危害防制條例案件，經檢察官提起公訴（96年度
毒偵字第9162號），於本院準備程序進行中，被告就被訴之事實
為有罪陳述，經告知被告簡式審判程序之旨，並聽取當事人之意
見後，裁定進行簡式審判程序判決如下：
    主  文
甲○○施用第一級毒品，累犯，處有期徒刑玖月。扣案摻有海洛
因之香菸壹支沒收銷燬之。
    事  實
一、甲○○前因施用毒品案件，經本院以90年度毒聲字第4347號
    裁定送觀察、勒戒後，認無繼續施用毒品之傾向，於民國90
    年12月20日釋放出所（執行完畢日期91年1 月3 日），由臺
    灣板橋地方法院檢察署檢察官以90年度毒偵字第3544號為不
    起訴處分確定；再因施用毒品案件，經臺灣臺北地方法院以
    94年度簡字第964 號判處有期徒刑4 月確定，於94年7 月19
    日執行完畢（於本案構成累犯）。復因施用毒品案件，分別
    經同法院以95年度訴字第1439號、臺灣高等法院96年度上訴
    字第3997號判決有期徒刑8 月確定，臺灣臺北地方法院96年
    易字第1193號判決有期徒刑6 月確定，臺灣士林地方法院96
    年度易字第1165號判決有期徒刑6 月確定，前揭3 罪並經臺
    灣高等法院96年度聲字第2736號裁定應執行刑1 年2 月；再
    因施用毒品案件，經臺灣臺北地方法院以96年度訴字第2010
    號判決有期徒刑10月，減為有期徒刑5 月。
二、詎甲○○猶不知悔改，於前開強制戒治執行完畢釋放後，及
    有期徒刑執行完畢後之5 年以內，又基於施用第一級毒品海
    洛因（以下均稱海洛因）之犯意，在臺北縣板橋市○○路附
    近之加油站內，以將海洛因摻入香菸內點燃吸食之方式施用
    1 次，嗣於同年7 月23日22時5 分許，在臺北縣板橋市○○
    街6 巷1 弄1 號前為警查獲，並扣得摻有海洛因之香菸1支
    ，嗣將警員對甲○○所採集之尿液送驗結果，係呈嗎啡陽性
    反應，始悉上情。
三、案經臺北縣政府警察局海山分局報告台灣板橋地方法院檢察
    署檢察官偵查起訴。
    理  由
一、按除被告所犯為死刑、無期徒刑、最輕本刑為3 年以上有期
    徒刑之罪或高等法院管轄第一審案件者外，於第一次審判期
    日前之準備程序進行中，被告先就被訴事實為有罪之陳述時
    ，審判長得告知被告簡式審判程序之旨，並聽取當事人、代
    理人、辯護人及輔佐人之意見後，裁定進行簡式審判程序，
    刑事訴訟法第273 條之1 第1 項定有明文。經核本件被告所
    犯係死刑、無期徒刑、最輕本刑為3 年以上有期徒刑以外之
    罪，其於準備程序中就被訴事實為有罪之陳述，經法官告知
    簡式審判程序之旨，並聽取公訴人、被告之意見後，本院爰
    依首揭規定，合議裁定由受命法官獨任進行簡式審判程序，
    合先敘明。
二、上揭事實，業據被告甲○○於本院訊問時坦承不諱，且被告
    為警查獲後所採集之尿液，經送臺灣檢驗科技股份有限公司
    ，以EIA 酵素免疫分析法初步檢驗，再以GC/MS 氣相層析質
    譜儀法確認檢驗結果，鴉片類（海洛因）係呈陽性反應乙節
    ，有該公司96年8 月9 日編號CH/2007/71668 號濫用藥物尿
    液檢驗報告及查獲毒品案件被移送者姓名代碼對照表各1 紙
    附卷可稽（參臺灣板橋地方法院檢察署96年度毒偵字第5601
    號偵查卷第22、39頁）。又被告前因施用毒品案件，經本院
    以90年度毒聲字第4347號裁定送觀察、勒戒後，認無繼續施
    用毒品之傾向，於90年12月20日釋放出所，由臺灣板橋地方
    法院檢察署檢察官以90年度毒偵字第3544號為不起訴處分確
    定；再因施用毒品案件，經臺灣臺北地方法院於94年5 月25
    日以94年度簡字第964 號判處有期徒刑4 月確定，於94年7
    月19日執行完畢；復因施用毒品案件，分別經同法院以95年
    度訴字第1439號、臺灣高等法院96年度上訴字第3997號判決
    有期徒刑8 月確定，臺灣臺北地方法院96年易字第1193號判
    決有期徒刑6 月確定，士林地方法院96年度易字第1165號判
    決有期徒刑6 月確定，前揭3 罪經臺灣高等法院96年度聲字
    第27 36 號裁定應執行刑1 年2 月；再因施用毒品案件，經
    臺灣臺北地方法院以96年度訴字第2010號判決有期徒刑10月
    ，減為有期徒刑5 月乙節，有卷附之臺灣高等法院被告前案
    紀錄表1 份為憑。按修正後之毒品危害防制條例就施用毒品
    者，僅於「初犯」及「5 年後再犯」二種情形，設有追訴條
    件之限制，即須於初犯經觀察、勒戒或強制戒治釋放後，5
    年內均無施用毒品之行為，始能認其前所實施之觀察、勒戒
    或強制戒治已足遮斷毒癮，而得於5 年後再犯時，再予適用
    初犯之規定，重行觀察、勒戒等程序。倘5 年內已經再犯，
    被依法追訴處罰，縱其第3 次（或第3 次以上）施用毒品之
    時間在初犯釋放5 年以後，即與「5 年後再犯」之情形有別
    ，自無再經觀察、勒戒及強制戒治之必要，應得逕行追訴處
    罰，最高法院95年度臺非字第59號、95年度臺非字第65號判
    決意旨可資參照。查被告於90年12月20日經觀察、勒戒完畢
    後，迄今雖已逾5 年，但其中被告已有數次因施用毒品之犯
    行經法院判刑確定，業於前述，是本次犯行核非5 年後再犯
    之情形，依前開說明，自無重行觀察、勒戒程序之必要，應
    依法逕行論處。
三、核被告甲○○所為，係犯毒品危害防制條例第10條第1 項之
    施用第一級毒品罪。被告施用前後持有第一級毒品之犯行，
    為施用之高度行為所吸收，不另論罪。又被告有事實欄所載
    之執行紀錄，有臺灣高等法院被告前案紀錄表在卷可稽，其
    於有期徒刑執行完畢後之5 年以內，再故意犯本件有期徒刑
    以上之罪，為累犯，應依法加重其刑。爰審酌被告屢犯毒品
    罪行不改，有事實欄所載之前案情形，顯見其戒除毒癮之意
    志薄弱，無視於毒品對於自身健康之戕害及國家對於杜絕毒
    品犯罪之禁令，惟考量施用毒品者均具有相當程度之生理成
    癮性及心理依賴性，戒除不易，且犯罪心態與一般刑事犯罪
    之本質不同，非難性較低，暨衡以其施用毒品之動機、犯罪
    後坦承犯行之態度等一切情狀，量處如主文所示之刑，以資
    懲儆。至扣案摻有海洛因之香菸1 支，與海洛因無法完全析
    離，自應整體視為海洛因，不問屬於犯人與否，應依毒品危
    害防制條例第18條第1 項前段規定，諭知沒收銷燬之。
據上論斷，應依刑事訴訟法第273 條之1 第1 項、第299 條第1
項前段，毒品危害防制條例第10條第1 項、第18條第1 項前段，
刑法第11條前段、第47條第1 項，判決如主文。
本案經檢察官江祐丞到庭執行職務。
中    華    民    國    97    年    4     月    30    日
                  刑事第十一庭  法  官  邱景芬
以上正本證明與原本無異
如不服本判決應於送達後10日內向本院提出上訴狀
                                書記官  曾千庭
中    華    民    國    97    年    4     月    30    日
附錄本案論罪科刑法條全文
毒品危害防制條例第10條
施用第一級毒品者，處 6 月以上 5 年以下有期徒刑。
施用第二級毒品者，處 3 年以下有期徒刑。


司法院資訊處製作；財團法人民間司法改革基金會備份。
